臺灣高雄地方法院刑事判決　　　　　　 95年度重訴字第115號
公　訴　人　臺灣高雄地方法院檢察署檢察官
被　　　告　甲○○
指定辯護人　本院公設辯護人丙○○
上列被告因違反槍砲彈藥刀械管制條例等案件，經檢察官提起公
訴（95年度偵字第27984 號），本院判決如下：
    主  文
甲○○未經許可，製造可發射子彈具有殺傷力之改造手槍，處有
期徒刑貳年捌月，併科罰金新臺幣拾伍萬元，罰金如易服勞役，
以新臺幣貳仟元折算壹日；扣案如附表一編號1 所示改造手槍壹
枝（槍枝管制編號：0000000000號，含彈匣壹個）、編號2 所示
金屬槍管壹枝、編號3 所示土造金屬槍管壹枝，及附表二編號2
至21所示物品，均沒收。又犯帶兇器竊盜罪，處有期徒刑柒月
；扣案鐵剪枝、美工刀壹支，均沒收。應執行有期徒刑年，
併科罰金新臺幣拾伍萬元，罰金如易服勞役，以新臺幣貳仟元折
算壹日。扣案如附表一編號1 所示改造手槍壹枝（槍枝管制編號
：0000000000號，含彈匣壹個）、編號2 所示金屬槍管壹枝、編
號3 所示土造金屬槍管壹枝，如附表二編號2 至21所示物品，及
鐵剪枝、美工刀壹支，均沒收。
    事  實
一、甲○○明知可發射子彈具有殺傷力之改造手槍、子彈及槍砲
    主要組成零件，均屬槍砲彈藥刀械管制條例管制之物品，非
    經許可，不得製造、持有。竟基於未經許可製造可發射子彈
    具有殺傷力之改造手槍及製造子彈之故意，於民國94年10月
    間，在高雄市前金區六合夜市旁某攤位，以新臺幣（下同）
    2 、3 萬元之代價，購得仿GLOCK 廠17型半自動手槍製造之
    玩具手槍1 枝（含彈匣1 個）、槍管4 枝、空包彈1 批、製
    造槍彈零件等物，及以其所有之彈簧、火藥、釘針、固定器
    、鐵鎚、鉗子、游標尺卡、起子、鑽頭、銼刀、瞄準器、護
    目鏡、電鑽機台機等物，自94年12月間某日起，在高雄縣內
    門鄉○○村○○○路25號住處，以電鑽機台將玩具手槍槍管
    鑽通修改，再將槍枝組裝，另以銼刀將銅條磨成子彈頭形狀
    ，裝入彈殼內，再裝入火藥，而製造完成如附表一編號1 所
    示具殺傷力之改造手槍1 枝（槍枝管制編號：0000000000號
    ，含彈匣1 個）並持有之，復因製造子彈之技術不良，僅製
    造出不具殺傷力之如附表二編號1 所示子彈3 顆而未遂。
二、甲○○另意圖為自己不法之所有，於95年9 月1 日上午3 時
    許，攜帶其所有客觀上可供為兇器使用之鐵剪3 支（起訴書
    誤載為1 支）、美工刀1 支，前往高雄縣內門鄉臺3 線實踐
    大學路口前路旁，竊取新寶企業工程行（為臺灣電力股份有
    限公司之外包商）所有已倒放路邊非供公眾電力使用之電纜
    線12公斤得手。
三、嗣於95年9 月1 日下午3 時30分許，甲○○駕駛車牌號碼
    1760─JK自用小客車搭載不知情之歐宗順，前往屏東縣里港
    鄉○○路「和三資源回收場」，擬將上開電纜線出售，而為
    執行肅竊勤務之屏東縣警察局里港分局三和派出所所長丁○
    ○等人發覺有異攔查，經丁○○發現上開小客車內放置有屬
    臺灣電力股份有限公司專用之PVC 風雨線，已合理懷疑為竊
    盜之物而加以查獲，並扣得甲○○所有供竊盜用之鐵剪3 支
    、美工刀1 支。後甲○○於同日下午因竊盜罪嫌接受警詢時
    ，於其製造改造手槍、子彈犯罪未為偵查機關發覺前，向員
    警自首另有製造槍彈犯行，並於同日下午5 時20分許，帶同
    並同意員警至其上開柿子園路25號住處執行搜索，而在該住
    處牆壁內、房間、門前地裡扣得甲○○所有如附表一編號1
    所示具殺傷力之改造手槍1 枝（槍枝管制編號：0000000000
    號，含彈匣1 個）、編號2 、3 所示供製造手槍用並屬槍砲
    主要組成零件之金屬槍管、土造金屬槍管各1 枝，及如附表
    二編號1 所示經製造惟不具殺傷力之子彈3 顆（均已因鑑驗
    試射）、供製造或預備製造改造手槍、子彈用之如附表二編
    號2 至21所示物品（另扣得白鐵2 支）。
四、案經屏東縣警察局里港分局移送臺灣屏東地方法院檢察署檢
    察官呈請臺灣高等法院高雄分院檢察署移轉臺灣高雄地方法
    院檢察署檢察官偵查起訴。
    理  由
一、程序部分─
  (一)被告甲○○（以下簡稱被告）、指定辯護人、檢察官迄本院
    言詞辯論終結前，均未對由屏東縣警察局里港分局送請內政
    部警政署刑事警察局槍彈鑑定之槍彈鑑定書，係警察機關囑
    託內政部警政署刑事警察局所為之鑑定，而爭執該槍彈鑑定
    書之證據能力；且由於司法警察機關調查中之案件，或有量
    大或急迫之情形，為因應實務之現實需求，認為當然有鑑定
    之必要者，基於檢察一體原則，得由該管檢察長對於轄區內
    之案件，以事前概括選任鑑定人或囑託鑑定機關（團體）之
    方式，俾便轄區內之司法警察官、司法警察對於調查中之此
    類案件，得即時送請事前已選任之鑑定人或囑託之鑑定機關
    （團體）實施鑑定，業經法務部92 年9月1 日法檢字第
    0920035083號函釋在案。而臺灣高等法院檢察署檢察長概括
    選任法務部調查局、內政部警政署刑事警察局為「槍彈有無
    殺傷力之鑑定」鑑定機關，概括選任法務部調查局、內政部
    警政署刑事警察局、國防部憲兵司令部情報處刑事鑑識中心
    為「槍彈比對鑑定」鑑定機關，有臺灣高等法院檢察署檢察
    長概括選任鑑定機關名冊可按。是本件扣案槍彈有無殺傷力
    之鑑定，雖由屏東縣警察局里港分局送請內政部警政署刑事
    警察局鑑定，但內政部警政署刑事警察局為臺灣高等法院檢
    察署檢察長概括選任鑑定機關，所為鑑定結果，自有證據能
    力，合先說明。
  (二)被告、指定辯護人均同意證人吳政堯於警詢陳述得為本件之
    證據（見本院卷第74頁），亦未爭執證人丁○○於偵訊具結
    陳述之證據能力；且吳政堯、丁○○業於本院到庭陳或具結
    作證；又吳政堯、丁○○於本院亦未曾有警詢或偵訊遭不當
    取供之抗辯，其等接受警詢、偵訊之外在環境，亦無致其等
    陳述內容有顯不可信之情形；再者，基於證據資料愈豐富，
    對真實之發現愈有助益之理念。是依刑事訴訟法第159 條之
    5 第1 項、第159 條之1 第2 項規定，認吳政堯於警詢、丁
    ○○於偵訊之陳述，均具證據能力。
  (三)其餘起訴書內憑以認定被告犯行之證據，業經被告及指定辯
    護人同意作為證據（見本院卷第21頁），本院審酌該言詞及
    書面證據，作成時均無外力所影響，認為適當，依刑事訴訟
    法第159 條之5 第1 項規定，均得作為證據。
二、認定犯罪事實所憑證據及理由─
  (一)製造改造手槍、子彈部分：
  1.扣案改造手槍1 枝、子彈3 顆、槍管4 枝、槍枝零件1 包、
    火藥2 包，經送內政部警政署刑事警察局、內政部鑑驗結果
    ，認：
  改造手槍1 枝（槍枝管制編號：0000000000號，即附表一編
    號1） ，係仿GLOCK 廠17型半自動手槍製造之槍枝，換裝土
    造金屬槍管改造而成之改造手槍，機械性能良好，可擊發適
    用之子彈，認具殺傷力。
  子彈3 顆（即附表二編號1） ：1 顆，認係土造子彈，具直
    徑約8.76mm金屬彈頭，經實際試射，無法擊發，認不具殺傷
    力。1 顆，認係由玩具彈殼加裝直徑約8.44mm金屬彈頭而成
    之改造子彈，經實際試射，無法擊發，認不具殺傷力。1 顆
    ，認係由玩具彈殼加裝直徑約9.04mm金屬彈頭而成之改造子
    彈，經實際試射，雖可擊發，惟發射動能甚微，認不具殺傷
    力。
  金屬槍管1 枝、土造金屬槍管1 枝（即附表一編號2 、3）
    ：認係屬內政部86年11月24日臺（86）內警字第8670683 號
    公告之槍砲主要組成零件。
  金屬槍管1 枝、土造金屬槍管半成品1 枝、槍枝零件1 包、
    火藥2 包（即附表二編號2 、3 、8 、10）：認係玩具廠商
    仿製之金屬物件、土造金屬半成品及市售之底火帽、底火片
    ，非經加工無法供組裝槍枝、彈藥使用，認非屬槍砲之主要
    組成零件。
    有內政部警政署刑事警察局95年9 月27日刑鑑字第
    0950136569號槍彈鑑定書、96年3 月9 日刑鑑字第
    0960023218號函及內政部96年4 月11日內授警字第
    0960870570號函在卷可稽（見95偵5330號卷第21至25頁，本
    院卷第38至40、45、46頁）。足認本件扣案如附表一編號1
    所示之改造手槍1 枝具殺傷力，如附表一編號2 、3 所槍管
    2 枝，則屬槍砲之主要組成零件無訛。
  2.被告以其購得之仿GLOCK 廠17型半自動手槍製造之玩具手槍
    1 枝（含彈匣1 個）、槍管4 枝、空包彈1 批、製造槍彈零
    件等物，及其所之彈簧、火藥、釘針、固定器、鐵鎚、鉗子
    、游標尺卡、起子、鑽頭、銼刀、瞄準器、護目鏡、電鑽機
    台機等物，而自94年12月間某日起，上開柿子園路25號住處
    ，以電鑽機台將玩具手槍槍管鑽通修改，再將槍枝組裝，另
    以銼刀將銅條磨成子彈頭形狀，裝入彈殼內，再裝入火藥，
    而製造改造手槍、子彈等情；業據被告於警詢、偵訊、本院
    分別陳稱：「94年10月份，伊在高雄市○○路旁看到攤販擺
    設賣玩具槍，伊就向他購買1 把玩具手及彈匣1 個、4 枝槍
    管、一批空包彈及其他槍枝零件，總共2 萬至3 萬元，伊將
    買的槍枝拿回家自行改造，用鉛塊及銅條改彈頭，將改好的
    彈頭裝入彈殼，再倒進火藥改裝為成品子彈、子彈半成品及
    其他槍枝零件」（見警卷第18頁）、「伊自94年12月份某日
    下午，在伊高雄縣內門鄉○○村○○○路25號住處，將買來
    的槍枝用電鑽機台將槍管鑽通修改，再將槍枝組裝好，將改
    造子彈裝入槍內」（見警卷第18頁）、「伊是用銼刀將銅條
    磨成（圓形）子彈頭形狀後，再用鋸子將銅條子彈頭鋸斷，
    就形成彈頭形狀，再裝入彈殼內，使它形成一顆完整的子彈
    ，再裝入火藥，伊共只改造過3 顆完整子彈」（見警卷第18
    、19頁）、「伊是94年9 月或10月在高雄市六合夜市買玩具
    槍，約94年年底時在伊家裡改造，用鑽台把槍管鑽通；伊有
    製造子彈，是用銅條作出子彈的造型，再用銼刀磨成彈頭的
    樣子，有加火藥在裡面」（見95偵5330號卷第9 、10頁）、
    「護目鏡是磨槍管或鑽槍管時戴的，怕鐵屑噴到眼睛；扣案
    固定器、鐵鎚、鉗子、游標尺卡、起子、鑽頭、銼刀、瞄準
    器、護目鏡、電鑽機台，都是伊用來改造手槍或製造子彈用
    的」（見95偵5330號卷第10頁）、「扣案彈簧可以用在槍裡
    面，釘針可以做火藥」（見本院卷第75頁）等語在卷。足認
    被告確有製造如附表一編號1 所示具殺傷力之改造手1 枝，
    並有製造如附表二編號1 尚不具殺傷力之子彈3 顆，復以扣
    案如附表一編號2 、3 ，及附表二編號2 至21所示物品為供
    製造或預備製造改造手槍、子彈之用無訛。
  3.被告於偵查機關發覺前，向員警自首有製造槍、彈犯行，帶
    同並同意員警至其上開柿子園路25號住處執行搜索，而在該
    住處牆壁內、房間、門前地裡扣得如附表一、二所示之物等
    情，業據證人即屏東縣警察局里港分局三和派出所所長丁○
    ○於偵訊證稱：「當時伊等在轄區查獲甲○○犯竊盜罪，帶
    回所裡時，問他有無涉及其他刑案，他主動表示願意提供槍
    枝，藉以對竊盜案減刑有所幫助，之後伊等隨同他回到他家
    ，他從卷附照片屋簷靠裡面溝槽以竹子、泥土編織的屋頂查
    獲，子彈則是埋在土裡，以鋼圈做記號，此部分是甲○○自
    首」等語明確（見95偵27984 號卷第2 頁），復有扣押筆錄
    、扣押物品目錄表，及扣案槍、彈等物品起獲相片10幀（見
    警卷第35至37、40至42、43-2至43-5頁，95偵2798號卷第22
    頁）在卷可憑。足認被告確有自首製造改造手槍及子彈之犯
    行，並報繳其持有之全部槍、彈無訛。
  4.綜上所述，被告有製造具殺傷力之改造手槍1 枝、不具殺傷
    力之子彈3 顆之犯行，並自首報繳其持有之全部槍、彈，事
    證明確，洵堪認定。
  (二)竊盜部分：
  1.上開竊盜犯罪事實，業據被告於警詢、偵查、本院分別供稱
    ：「伊是於95年9 月1 日凌晨3 時許，騎機車到高雄縣內門
    鄉臺三線實踐大學路口路邊，發現倒放路旁臺電電桿上有電
    纜線，伊以鐵剪竊得電線，得手後以機車載到內門鄉木柵村
    山上以美工刀削皮，共有電線12公斤」（見警卷第4 頁）、
    「95年9 月1 日凌晨2 、3 點，伊在高雄縣內門鄉實踐大學
    前面的空地，看到有一堆倒地的電線桿，線都壓在電線桿的
    洞裡面，伊就把電纜線拉出來；伊有帶破壞剪、美工刀去，
    伊知道電纜線是有人的」（見95偵5330號卷第8 、9 頁）、
    「鐵剪3 支、美工刀1 支，伊都有帶去偷電纜線的現場」（
    見本院卷第21頁）等語在卷；並經證人即新寶企業工程行旗
    山區負責人乙○○於警詢、本院分別陳稱：「查獲的電纜線
    是伊新寶企業工程行所有，是PVC22MM 規格，12公斤價值約
    1,800 元」（見警卷第23頁）、「被偷的電纜線是拆除的電
    線桿上面所連的電線」（見本院卷第22頁）等語明確；復有
    鐵剪3 支、美工刀1 支扣案，及贓物認領保管單1 紙在卷（
    見警卷第43頁）可佐。足認被告此部分竊盜自白與事實相符
    ，堪予採信。
  2.被告雖另供稱：「伊拿電纜線去回收場時，警察剛好來，看
    到電纜線，問伊哪裡來，伊告訴警察是伊偷的，之前警察不
    知道伊偷電纜線」云云。惟按刑法第62條所謂發覺，並非以
    有偵查犯罪權之機關或人員確知其人犯罪無誤為必要，有確
    切之根據得為合理之可疑，而對犯罪行為人發生嫌疑時，即
    得謂為已發覺（最高法院72年臺上字第641 號判例意旨參照
    ）。本件被告因證人丁○○發覺有異攔查，經丁○○發現被
    告駕駛之車牌號碼1760─JK自用小客車內放置有屬臺灣電力
    股份有限公司專用之PVC 風雨線，已合理懷疑為竊盜之物而
    加以查獲等情，業經證人丁○○於本院證稱：「當天伊等在
    查獲地點執行埋伏肅竊，當時甲○○與他另一個朋友開車到
    那裡繞一圈才進去，伊等認為該車可疑，因為他不是一去就
    停，是繞了一圈才進去，他一停車，伊等就去盤查，請他出
    示證件，他沒有證件，盤問他到那裡的用意為何，他說要賣
    東西，伊等請他打開後行李箱，看到電線，明顯是屬於臺電
    用的電線，因為明顯是臺電的電線，所以當時就懷疑電線是
    他偷的，再問他電線哪裡來，他承認是他偷的。一般的電線
    比較細，臺電的電線比較粗，臺電的電線風雨線是由7 條細
    根捆成一根，本件的電線是類似屬於電線桿的風雨線」等語
    明確（見本院卷第51頁）。則證人丁○○依扣案電纜線之特
    殊性，有確切之根據得為合理懷疑被告涉有竊盜犯嫌，自係
    已發覺犯罪，被告就此部分竊盜犯行，屬自白犯罪，尚無自
    首之適用，併此說明。
  3.綜上所述，被告竊盜犯行，事證明確，已堪認定。
三、論罪之理由─
  (一)按所謂製造包括創製、改造、組合、混合、化合等行為在內
    ，已損壞之零件加以修理亦屬製造，改造行為亦屬製造行為
    之一種（最高法院86年度臺上字第7558號判決參照）。是核
    被告就事實欄一所為，已製造具殺傷力之改造手槍1 枝、製
    造尚未具殺傷力之子彈3 顆，係犯槍砲彈藥刀械管制條例第
    8 條第1 項之未經許可製造可發射子彈具有殺傷力之改造手
    槍罪，及同條例第12條第5 項、第1 項未經許可製造子彈未
    遂罪，其未經許可製造子彈未遂罪部分，並依刑法第25條第
    2 項規定減輕其刑。被告持有金屬槍管2 枝（即附表一編號
    2 、3） 之槍砲主要組成零件行為，為製造改造手槍之階段
    行為，不另論罪；被告製造改造手槍後，持有改造手槍之行
    為，為製造行為所吸收，亦不另論罪（持有未具殺傷力子彈
    行為部分，不成立犯罪）。又被告製造1 枝改造手槍、製造
    3 顆子彈（未具殺傷力）之行為，於密切接近之時地實施，
    侵害同一之法益，各行為之獨立性極為薄弱，依一般社會健
    全觀念，在時間差距上，難以強行分開，應視為數個舉動之
    接續施行，為接續犯，屬實質一罪。被告於犯罪為偵查機關
    發覺前自首有製造改造手槍、子彈犯行，並報繳其持有之全
    部槍彈，業如前述，依槍砲彈藥刀械管制條例第18條第1 項
    前段規定減輕其刑（刑法第65條第2 項無期徒刑減輕規定，
    雖於94年2 月2 日修正公布，並自95年7 月1 日施行，惟本
    件並非以量處被告無期徒刑後加以減刑，且刑法第66條有期
    徒刑減輕規定亦未修正，自無新舊法比較適用之必要），未
    經許可製造子彈未遂罪部分並遞減之。又被告製造改造手槍
    及子彈之方法，雖不相同，但被告在同一時段內接續製造改
    造手槍及子彈，應即視為同時製造，是為一行為觸犯二罪名
    ，屬想像競合犯，應從一重以未經許可製造可發射子彈具有
    殺傷力之改造手槍罪處斷（最高法院73年第1 次刑庭會議決
    議可資參照）。至於本件起訴書被告所犯法條欄，雖未引用
    槍砲彈藥刀械管制條例第12條第5 項、第1 項條文，惟於事
    實欄已載明「甲○○主動向警自首稱其家中尚有置放其所改
    造之槍枝及子彈」等語，自應認就被告所涉製造子彈未遂犯
    嫌亦已提起公訴，本院自得加以審理，併此說明。
  (二)按刑法第321 條第1 項第3 款之攜帶兇器竊盜罪，係以行為
    人攜帶兇器竊盜為其加重條件，此所謂兇器，其種類並無限
    制，凡客觀上足對人之生命、身體、安全構成威脅，具有危
    險性之兇器均屬之，且祇須行竊時攜帶此種具有危險性之兇
    器為已足，並不以攜帶之初有行兇之意圖為必要（最高法院
    79年臺上字第5253號判例意旨參照）。本件被告所持用之鐵
    剪3 支、美工刀1 支，均有金屬材質部分，並具長條厚重或
    銳利性質，有相片1 幀在卷可憑（見警卷第43-1頁），則上
    開扣案工具客觀上均對人之生命、身體具有相當程度之危險
    性，可供兇器使用，均屬兇器無疑。是核被告就事實欄二所
    為，係犯刑法第321 條第1 項第3 款帶兇器竊盜罪。
  (三)被告所犯上開未經許可製造可發射子彈具有殺傷力之改造手
    槍罪、竊盜罪2 罪間，犯意各別，行為互殊，罪名亦不同，
    應分論併罰。
四、科刑及沒收之理由─
  (一)爰審酌被告正值年輕力壯，不思依循正軌處事，竟違法製造
    改造手槍及子彈，影響所及非僅多數人之生命、身體受有危
    害，社會治安亦將受嚴重破壞，為害甚鉅，復從事竊盜行為
    ，侵害他人財產權，惟犯後坦承犯行，態度良好，所製造之
    子彈3 顆尚不具殺傷力，而所竊得之電纜線價值非鉅，又前
    未曾受有期徒刑以上刑之宣告，有臺灣高等法院被告前案紀
    錄表在卷可憑，尚無前科記錄等一切情狀，酌情就未經許可
    製造可發射子彈具有殺傷力之改造手槍罪部分，量有期徒刑
    2 年8 月，併科罰金新臺幣15萬元，並依被告為無業、僅具
    國中畢業程度、家庭經濟狀況勉持等情況（見警卷第2 頁）
    ，就罰金部分諭知以新臺幣2,000 元折算一日之易服勞役折
    算標準；就帶兇器竊盜罪部分，量處有期徒刑7 月。復就
    被告所犯上開2 罪所處之刑，定其應執行刑為有期徒刑3 年
    ，併科罰金新臺幣15萬元，復就罰金部分諭知以新臺幣
    2,000 元折算一日之易服勞役折算標準。至於刑法第42條易
    服勞役折算標準雖於94年2 月2 日修正公布，並自95年7 月
    1 日施行，惟被告製造改造手槍後持有之行為，屬犯罪行為
    之繼續，自無新舊法比較適用之必要，併此說明。
  (二)扣案如附表一編號1 所示改造手槍1 枝，編號2 、3 所示金
    屬槍管1 枝、土造金屬槍管1 枝為槍砲之主要組成零件，均
    屬違禁物，均依刑法第38條第1項 第1 款規定，在被告製造
    槍彈項下宣告沒收。且扣案如附表二編號2 至21所示物品，
    均為被告所有，業據被告陳明在卷（見本院卷第75頁），均
    供其製造或預備製造改造手槍、子彈之用，業如前述，依刑
    法第38條第1 項第2 款規定，在被告製造槍彈項下宣告沒收
    。又扣案鐵剪3 支、美工刀1 支，亦為被告所有，業據被告
    陳明在卷（見本院卷第75頁），均供其竊盜之用，業如前述
    ，依刑法第38條第1 項第2 款規定，在被告竊盜項下宣告沒
    收。至於扣案如附表二編號1 所示不具殺傷力子彈3 顆，因
    均已實際試射，所遺留之彈殼即已非違禁物；另扣案白鐵2
    支，被告否認與本件製造槍彈犯行有涉（見本院卷第75頁背
    面），自均不予宣告沒收，均併此說明。
五、適用之法律─
  (一)刑事訴訟法第299 條第1 項前段。
  (二)槍砲彈藥刀械管制條例第8 條第1 項、第12條第5 項、第1
    項、第18條第1 項前段。
  (三)刑法第11條前段、第321 條第1 項第3 款、第55條、第42條
    第3 項、第51條5 款、第38條第1 項第1 款、第2 款。
  (四)現行法規所定貨幣單位折算新臺幣條例第2 條。
本案經檢察官趙期正到庭執行職務。
中　　華　　民　　國　　96　　年　　6 　　月　　22　　日
                  刑事第六庭    審判長法  官  曾逸誠
                                      法  官  林柏壽
                                      法  官  王  琁
以上正本證明與原本無異。
如不服本判決，應於收受送達後10日內向本院提出上訴書狀。
中　　華　　民　　國　　96　　年　　6 　　月　　22　　日
 　　　　　　　　　　　　　　　       書記官  簡鴻雅
附錄本判決論罪科刑法條：
槍砲彈藥刀械管制條例第8 條第1 項：
未經許可，製造、販賣或運輸鋼筆槍、瓦斯槍、麻醉槍、獵槍、
空氣槍或第4 條第1 項第1 款所定其他可發射金屬或子彈具有殺
傷力之各式槍砲者，處無期徒刑或5 年以上有期徒刑，併科新臺
幣1 千萬元以下罰金。
槍砲彈藥刀械管制條例第12條第1 項、第5 項：
未經許可，製造、販賣或運輸子彈者，處 1 年以上 7 年以下有
期徒刑，併科新臺幣 500 萬元以下罰金。
第 1 項至第 3 項之未遂犯罰之。
刑法第321 條：
犯竊盜罪而有左列情形之一者，處6 月以上、5 年以下有期徒刑
：
一於夜間侵入住宅或有人居住之建築物、船艦或隱匿其內而犯之
者。
二  毀越門扇、牆垣或其他安全設備而犯之者。
三  攜帶兇器而犯之者。
四  結夥三人以上而犯之者。
五  乘火災、水災或其他災害之際而犯之者。
六  在車站或埠頭而犯之者。
前項之未遂犯罰之。
附表一：
┌──┬──────┬──┬─────────────┐
│編號│扣案物品名稱│數量│鑑定結果及沒收依據        │
├──┼──────┼──┼─────────────┤
│1   │改造手槍    │1枝 │係仿GLOCK 廠17型半自動手槍│
│    │（槍枝管制編│    │製造之槍枝，換裝土造金屬槍│
│    │號0000000000│    │管改造而成之改造手槍，機械│
│    │號，含彈匣1 │    │性能良好，可擊發適用之子彈│
│    │個）        │    │，認具殺傷力。            │
│    │            │    │刑法第38條第1 項第1 款。  │
├──┼──────┼──┼─────────────┤
│2   │金屬槍管    │1 枝│認屬內政部86年11月24日臺  │
│    │            │    │（86）內警字第8670683號公 │
│    │            │    │告之槍砲主要組成零件。    │
│    │            │    │刑法第38條第1 項第1 款。  │
├──┼──────┼──┼─────────────┤
│3   │土造金屬槍管│1 枝│認屬內政部86年11月24日臺  │
│    │            │    │（86）內警字第8670683號公 │
│    │            │    │告之槍砲主要組成零件。    │
│    │            │    │刑法第38條第1 項第1 款。  │
└──┴──────┴──┴─────────────┘
附表二：
┌──┬──────┬──┬─────────────┐
│編號│扣案物品名稱│數量│鑑定結果及沒收依據        │
├──┼──────┼──┼─────────────┤
│1   │子彈        │3 顆│1 顆，認係土造子彈，具直徑│
│    │            │    │約6.76mm金屬彈頭，經實際試│
│    │            │    │射，無法擊發，認不具殺傷力│
│    │            │    │。                        │
│    │            │    │不予宣告沒收。            │
│    │            │    ├─────────────┤
│    │            │    │1 顆，認係由玩具彈殼加裝直│
│    │            │    │徑約8.44mm金屬彈頭而成之改│
│    │            │    │造子彈，經實際試射，無法擊│
│    │            │    │發，認不具殺傷力。        │
│    │            │    │不予宣告沒收。            │
│    │            │    ├─────────────┤
│    │            │    │1 顆，認係由玩具彈殼加裝直│
│    │            │    │徑約9.04mm金屬彈頭而成之改│
│    │            │    │造子彈，經實際試射，無法擊│
│    │            │    │發，認不具殺傷力。        │
│    │            │    │不予宣告沒收。            │
├──┼──────┼──┼─────────────┤
│2   │金屬槍管    │1 枝│非屬槍砲之主要組成零件。  │
│    │            │    │刑法第38條第1 項第2 款。  │                      │
├──┼──────┼──┼─────────────┤
│3   │土造金屬槍管│1 枝│非屬槍砲之主要組成零件。  │
│    │半成品      │    │刑法第38條第1 項第2 款。  │
├──┼──────┼──┼─────────────┤
│4   │鐵管        │3 支│刑法第38條第1 項第2 款。  │
├──┼──────┼──┼─────────────┤
│5   │彈殼        │10顆│刑法第38條第1 項第2 款。  │
├──┼──────┼──┼─────────────┤
│6   │彈頭        │10顆│刑法第38條第1 項第2 款。  │
├──┼──────┼──┼─────────────┤
│7   │子彈半成品  │17顆│刑法第38條第1 項第2 款。  │
├──┼──────┼──┼─────────────┤
│8   │槍枝零件    │1 包│非屬槍砲之主要組成零件。  │
│    │            │    │刑法第38條第1 項第2 款。  │
├──┼──────┼──┼─────────────┤
│9   │彈簧        │35個│刑法第38條第1 項第2 款。  │
├──┼──────┼──┼─────────────┤
│10  │火藥        │2 包│非屬槍砲之主要組成零件。  │
│    │            │    │刑法第38條第1 項第2 款。  │
├──┼──────┼──┼─────────────┤
│11  │釘針        │2 包│刑法第38條第1 項第2 款。  │                      │
├──┼──────┼──┼─────────────┤
│12  │固定器      │2 台│刑法第38條第1 項第2 款。  │
├──┼──────┼──┼─────────────┤
│13  │鐵鎚        │1 支│刑法第38條第1 項第2 款。  │
├──┼──────┼──┼─────────────┤
│14  │鉗子        │2 把│刑法第38條第1 項第2 款。  │                      │
├──┼──────┼──┼─────────────┤
│15  │游標卡尺    │1 支│刑法第38條第1 項第2 款。  │
├──┼──────┼──┼─────────────┤
│16  │起子        │1 支│刑法第38條第1 項第2 款。  │
├──┼──────┼──┼─────────────┤
│17  │鑽頭        │5 支│刑法第38條第1 項第2 款。  │                      │
├──┼──────┼──┼─────────────┤
│18  │銼刀        │1 支│刑法第38條第1 項第2 款。  │
├──┼──────┼──┼─────────────┤
│19  │瞄準器      │1 個│刑法第38條第1 項第2 款。  │
├──┼──────┼──┼─────────────┤
│20  │護目鏡      │1 個│刑法第38條第1 項第2 款。  │                      │
├──┼──────┼──┼─────────────┤
│21  │電鑽機台    │1 台│刑法第38條第1 項第2 款。  │
└──┴──────┴──┴─────────────┘
